臺灣高等法院高雄分院刑事裁定　　　　110年度毒聲重字第3號
聲　請　人
即受裁定人　張源足



上列聲請人即受裁定人因違反毒品危害防制條例案件，不服本院
110 年度毒抗字第425 號，中華民國110 年10月22日所為之第二
審確定裁定（第一審案號：臺灣高雄地方法院110 年度毒聲字第
1099 號），聲請重新審理，本院裁定如下：
    主  文
重新審理之聲請駁回。
    理  由
一、聲請意旨略以：聲請人即受裁定人張源足（下稱聲請人）於
    民國110年7月26日入勒戒處所接受觀察、勒戒，並分別於11
    0年7月29日、110年8月3日接受評測，惟2次評測均以短時間
    觀察，不符合規定。又聲請人之母親年邁，無法前往探視，
    竟也將其列入評分標準內，亦不符合公平原則。又聲請人乃
    身心障礙人士，能否適用一般正常人之評估標準，來評斷聲
    請人有繼續施用毒品傾向？且聲請人在短短期間內，因肝病
    、胃病而入院治療，並無繼續施用毒品之可能。又聲請人陸
    續在更生保護會、台南晨曦會、屏東長治鄉晨曦會等單位戒
    毒多年，足以顯示聲請人有戒除毒癮之決心。末以，聲請人
    自假釋出獄後，因求職、職場生活及身心健康等方面，接連
    遭遇困難，才一時軟弱，而再次施用毒品，懇請鈞院斟酌上
    開等情，再行評估分數，並重新裁定云云。
二、按「觀察、勒戒及強制戒治之裁定確定後，有下列情形之一
    ，認為應不施以觀察、勒戒或強制戒治者，受觀察、勒戒或
    強制戒治處分之人，或其法定代理人、配偶，或檢察官得以
    書狀敘述理由，聲請原裁定確定法院重新審理：一、適用法
    規顯有錯誤，並足以影響裁定之結果者；二、原裁定所憑之
    證物已證明為偽造或變造者；三、原裁定所憑之證言、鑑定
    或通譯已證明其為虛偽者；四、參與原裁定之法官，或參與
    聲請之檢察官，因該案件犯職務上之罪，已經證明者；五、
    因發現確實之新證據足認受觀察、勒戒或強制戒治處分之人
    ，應不施以觀察、勒戒或強制戒治者；六、受觀察、勒戒或
    強制戒治處分之人，已證明其係被誣告者。」、「法院認為
    無重新審理之理由，或程序不合法者，應以裁定駁回之。」
    毒品危害防制條例第20條之1第1項、第4項前段定有明文。
    依上開規定，聲請重新審理者，自以觀察、勒戒或強制戒治
    之裁定有前開各款所列情形之一，始為合法。復按所謂確定
    裁定，如因抗告不合法而駁回，固指原審法院之裁定；倘裁
    定經提起抗告，已由上級審法院實體裁定，則確定裁定即指
    上級審法院之裁定( 最高法院89年度台非字第76號號判決意
    旨參照) 。
三、本院查：
  ㈠聲請人因施用第一級毒品案件，前經臺灣高雄地方法院以1
    10年度毒聲字第1099號裁定令聲請人應入戒治處所施以強制
    戒治。聲請人不服，提起抗告，經本院於110 年10月22日以
    110 年度毒抗字第425 號審理後，認為聲請人之抗告無理由
    而裁定駁回聲請人之抗告確定在案，此有臺灣高等法院被告
    前案紀錄表、本院110 年度毒抗字第425 號裁定在卷可查。
    準此，本件觀察勒戒處分之實體終審確定裁定為本院110 年
    度毒抗字第425 號裁定。揆諸上開說明，本件重新審理之管
    轄法院即為本院。
  ㈡本件聲請重新審理意旨，經核與聲請人於本院110 年度毒抗
    字第425 號刑事裁定中所提出之抗告意旨相同。聲請人係對
    於原確定裁定認定不利於己之事實，事後再行爭執，片面為
    相反評價或質疑評測之公正性，並非適法之聲請重新審理事
    由。又聲請人主張其為身心障礙人士，評測標準應異於一般
    正常人云云，於法無據，亦非合法之聲請重新審理事由。至
    聲請意旨所陳之工作或個人因素，非聲請人得免予強制戒治
    之合法事由，亦與有無施用毒品傾向判定標準無關。本件聲
    請人聲請重新審理，並未提出有何毒品危害防制條例第20條
    之1 第1 項所示事由，其聲請程式顯不合法。
四、綜上所述，聲請人所執各項聲請意旨，核與毒品危害防制條
    例第20條之1第1項所規定重新審理之規定不符，其所為重新
    審理之聲請，程序不合法，應予駁回。
據上論斷，應依毒品危害防制條例第20條之1第4項前段，裁定如
主文。
中    華    民    國  110     年    11    月    29    日
                  刑事第二庭    審判長法  官 孫啓強
                                      法  官 鄭詠仁
                                      法  官 范惠瑩
以上正本證明與原本無異。
不得抗告。
中    華    民    國  110     年    11    月    29    日
                                      書記官 陳勃諺